臺灣士林地方法院民事裁定
110年度消債更字第155號
債  務  人  蘇惠茹  
代  理  人  楊國薇律師(法扶律師)
上列債務人聲請更生事件，本院裁定如下：
    主  文
債務人蘇惠茹自民國一百一十一年一月十七日十七時起開始更生
程序。
命司法事務官進行本件更生程序。
    理  由
一、按債務人不能清償債務或有不能清償之虞，且無擔保或無優
    先權之本金及利息債務總額未逾新臺幣（下同）1,200萬元
    者，於法院裁定開始清算程序或宣告破產前，得向法院聲請
    更生；法院開始更生程序之裁定，應載明其年、月、日、時
    ，並即時發生效力；法院裁定開始更生程序後，得命司法事
    務官進行更生程序；必要時，得選任律師、會計師或其他適
    當之自然人或法人一人為監督人，觀諸消費者債務清理條例
    （下稱消債條例）第3條、第42條第1項、第45條第1項、第1
    6條規定自明。
二、聲請意旨略以：伊有不能清償債務情事，前已向本院聲請與
    最大債權金融機構調解，惟調解不成立。又伊無擔保或無優
    先權之本金及利息債務總額未逾1,200萬元，且未經法院裁
    定開始清算程序或宣告破產，爰依法聲請更生等語。
三、查債務人主張之上開事實，業據提出債務人全戶戶籍謄本（
    見本院卷第24頁）、財團法人金融聯合徵信中心當事人綜合
    信用報告之債務清理條例前置協商專用債權人清冊（見本院
    卷第26頁至第31頁）、國稅局線上查詢財產資料清單（見本
    院卷第32頁）、民國108至109年度所得資料（見本院卷第34
    頁、第36頁）、健康保險被保險人投保資料（見本院卷第38
    頁）、中華民國人壽保險商業同業公會查詢單（見本院卷第
    40頁、第42頁）、勞工保險被保險人投保資料（見本院卷第
    44頁）、房屋租賃契約書（見本院卷第46頁、第48頁）、建
    物登記第二類謄本（見本院卷第50頁）、108年8月起迄今之
    存摺內頁影本（見本院卷第52頁至第60頁）、富邦人壽保單
    查詢相關資料（見本院卷第77頁至第87頁）、薪資單（見本
    院卷第88頁）、國民年金保險費繳款單（見本院卷第89頁）
    為證，且有本院108年度司消債調字第241號調解不成立證明
    書（見本院108年度司消債調字第241號卷第58頁）可稽。參
    酌債務人現年41歲，居住在新北市汐止區，收入不固定，每
    月薪資平均約2萬4,000元乙節，為其自陳明確（見本院卷第
    18頁、第88頁），且有上載債務人全戶戶籍謄本、薪資單可
    憑。其每月可處分所得扣除債務人自陳之每月必要生活費用
    1萬8,720元（即110年度新北市每人每月最低生活費之1.2倍
    ，見本院卷第18頁）後，僅剩餘5,280元，且名下除保單解
    約金數額21萬9,046元外，別無其他財產，則以債務人陳報
    之債務總金額已達333萬6,804元（見本院卷第20頁），經綜
    合評估債務人財產、信用及勞力等狀況，堪認債務人確有不
    能清償債務情事。此外，復查無消債條例第6條第3項、第8
    條或第46條各款所定駁回更生聲請之事由，是債務人聲請更
    生，自屬有據。爰依首揭規定，裁定其應予開始更生程序，
    並命司法事務官進行本件更生程序。
四、爰裁定如主文。　　　　　　　　　　　
中　　華　　民　　國　　111 　年　　1 　　月　　17　　日
                  民事第三庭  法  官  林靖淳
以上正本係照原本作成。
本件裁定不得抗告。
中　　華　　民　　國　　111 　年　　1 　　月　　17　　日
                              書記官  洪忠改